最高法院刑事判決                              八十八年度台上字第一三二四號
    上訴人  甲○○
右上訴人因違反麻醉藥品管理條例等罪案件，不服台灣高等法院中華民國八十七年四
月二十九日第二審判決（八十六年度上訴字第五七五八號，起訴案號：台灣士林地方
法院檢察署八十六年度偵字第二四九九、五八七○號），提起上訴，本院判決如左：
    主  文
上訴駁回。
    理  由
一連續非法販賣化學合成麻醉藥品部分：
按刑事訴訟法第三百七十七條規定，上訴於第三審法院，非以判決違背法令為理由，
不得為之。是提起第三審上訴，應以原判決違背法令為理由，係屬法定要件。如果上
訴理由狀並未依據卷內訴訟資料，具體指摘原判決不適用何種法則或如何適用不當，
或所指摘原判決違法情事，顯與法律規定得為第三審上訴理由之違法情形，不相適合
時，均應認其上訴為違背法律上之程式，予以駁回。本件原判決綜合調查證據之結果
，認上訴人甲○○連續犯有行為時麻醉藥品管理條例第十三條之一第二項第一款非法
販賣化學合成麻醉藥品（安非他命）之事實，因而撤銷第一審關於此部分之科刑判決
，改判仍論上訴人以上開罪名，處有期徒刑伍年陸月，已詳認定犯罪事實之依據及
憑以認定之理由，並對上訴人否認犯罪之辯詞，如何不足採信，均已依據卷內資料予
以指駁及說明，從形式上觀察，原判決並無違背法令情形。上訴意旨仍執其在原審之
辯詞，否認連續非法販賣安非他命等語，係就原判決已詳為論斷與說明之事項，再為
事實上之爭執，殊非適法之第三審上訴理由。又證人所作先後不同之證言，何者為可
採，事實審法院本得參酌其他相關證據為自由之判斷，苟無違經驗法則，即難指為違
法。原判決依憑上訴人於警訊時自白，核與證人蔡千行、張建偉於警訊時供證相符，
而認蔡千行、張建偉在警訊之證言為可採，其二人在後之證言係屬迴護上訴人之語，
不足採信，核屬審判職權之合法行使，不能指為違法。再原判決係認上訴人連續非法
販賣安非他命予蔡千行、張建偉等人，從而，原判決就此部分論上訴人以連續非法販
賣化學合成麻醉藥品罪，適用法則，洵無違誤，上訴意旨指其行為縱應成立犯罪，但
無營利意圖，應僅論以轉讓禁藥罪，尚有誤會。至張建偉亦非法販賣安非他命予上訴
人，經檢察官另案提起公訴，因與本件事實無關，自毋庸論述。此外，上訴人徒憑己
意，對原審職權之適法行使及原判決理由已詳為論斷之事項，任意爭辯，顯與法定上
訴第三審之形式要件不符，其此部分之上訴違背法律上之程式，應予駁回。
二連續非法吸用化學合成麻醉藥品部分：
按刑事訴訟法第三百七十六條所列各罪之案件，經第二審判決者，不得上訴於第三審
法院，觀諸該法條之規定自明。上訴人甲○○被訴連續非法吸用化學合成麻醉藥品部
分，原判決係依行為時麻醉藥品管理條例第十三條之一第二項第四款論處罪刑。查該
罪名係屬刑事訴訟法第三百七十六條第一款之案件，既經第二審判決，自不得上訴於
第三審法院，上訴人竟就此部分復提起上訴，顯為法所不許，亦應予駁回。
據上論結，應依刑事訴訟法第三百九十五條前段，判決如主文。
中      華      民      國    八十八    年      三      月     十八     日
                              最高法院刑事第八庭
                                  審判長法官  謝  家  鶴
                                        法官  洪  文  章
                                        法官  花  滿  堂
                                        法官  陳  世  淙
                                        法官  洪  佳  濱
      右正本證明與原本無異
                                              書  記  官
中      華      民      國    八十八    年      三      月    二十四    日
